臺灣板橋地方法院刑事判決　　　　　　 100年度易字第3363號
公　訴　人　臺灣板橋地方法院檢察署檢察官
被　　　告　施君秋
上列被告因違反毒品危害防制條例案件，經檢察官提起公訴（10
0 年度毒偵字第5454號、第5624號），被告於準備程序中就被訴
事實為有罪之陳述，本院裁定進行簡式審判程序，茲判決如下：
    主  文
施君秋施用第二級毒品，共二罪，均累犯，各處有期徒刑陸月，
如易科罰金，均以新臺幣壹仟元折算壹日。應執行有期徒刑拾月
，如易科罰金，以新臺幣壹仟元折算壹日。
    事  實
一、施君秋前於民國93年間因施用毒品案件，經本院以93年度毒
    聲字第1728號裁定送觀察、勒戒後，認無繼續施用毒品之傾
    向，於94年2 月25日釋放出所，並經臺灣板橋地方法院檢察
    署檢察官以94年度毒偵緝字第63號為不起訴處分確定。復於
    97年間因施用毒品案件，經本院以97年度簡字第1401號判處
    有期徒刑5 月；復因施用毒品、妨害兵役治罪條例案件，經
    本院分別以97年度簡字第4133號、98年度簡字第779 號判處
    有期徒刑4 月、3 月；上開三罪經本院裁定應執行有期徒刑
    9 月確定。繼因施用毒品案件，經本院以98年度簡字第3356
    號判處有期徒刑4 月確定，並接續執行，於99年1 月28日縮
    短刑期假釋出監並付保護管束，於99年3 月24日保護管束期
    滿未經撤銷假釋，以執行完畢論。
二、
  (一)詎施君秋仍不知悔改，基於施用第二級毒品甲基安非他命犯
    意，於100 年6 月14日上午10時許，在其新北市○○區○○
    路871 巷9 弄44之2 號住所內，以將甲基安非他命置於玻璃
    球內，加熱燒烤吸食所產生煙霧方式，施用第二級毒品甲基
    安非他命1 次。嗣於100 年6 月15日凌晨2 時30分許，為警
    在新北市新莊區○○○路2 號前查獲，經警採集其尿液送驗
    ，結果呈安非他命、甲基安非他命陽性反應，始悉上情。（
    即100 年度毒偵字第5624號之犯罪事實）
  (二)又基於施用第二級毒品甲基安非他命犯意，於100 年7 月10
    日下午1 時許，在其新北市○○區○○路871 巷9 弄44之2
    號住所內，以將甲基安非他命置於玻璃球內，加熱燒烤吸食
    所產生煙霧方式，施用第二級毒品甲基安非他命1 次。嗣於
    100 年7 月11日晚間9 時50分許，為警在新北市○○區○○
    路740 之3 號前查獲，經警採集其尿液送驗，結果呈安非他
    命、甲基安非他命陽性反應，始悉上情。（即100 年度毒偵
    字第5454號之犯罪事實）
三、案經新北市政府警察局新莊分局移送臺灣板橋地方法院檢察
    署檢察官偵查起訴。
    理  由
一、本案被告施君秋所犯係死刑、無期徒刑、最輕本刑為3 年以
    上有期徒刑以外之罪，其於準備程序中就被訴事實為有罪之
    陳述，經本院告知簡式審判程序之旨，並聽取公訴人、被告
    之意見後，經本院裁定行簡式審判程序審理，合先敘明。
二、上揭犯罪事實，業據被告於偵查中及本院審理時均坦承不諱
    ，而其於100 年6 月15日凌晨2 時30分、100 年7 月11日晚
    間9 時50分為警查獲後，均經採集之尿液送台灣檢驗科技股
    份有限公司囑託鑑定結果，確呈甲基安非他命陽性反應，有
    該公司100 年7 月27日濫用藥物檢驗報告2 紙（見毒偵字第
    5624號卷第6 頁、毒偵字第5454號第5 頁）、新北市政府警
    察局新莊分局轄區列管毒品人口尿液採集送驗及檢體回復報
    告簽收簿（見毒偵字第5624號卷第7 頁）、新北市政府警察
    局新莊分局偵辦毒品危害防制條例案被移送人姓名及代碼對
    照表各1 紙（見毒偵字第5454號第6 頁）在卷可稽，足以佐
    證被告自白與事實相符，堪以採信。
三、而按毒品危害防制條例於民國92年7 月9 日修正公布，自93
    年1 月9 日施行，其中第20條、第23條將施用毒品之刑事處
    遇程序，區分為「初犯」及「5 年內再犯」、「5 年後再犯
    」。依其立法理由之說明：「初犯」，經觀察、勒戒或強制
    戒治後，應為不起訴處分或不付審理之裁定；經觀察、勒戒
    或強制戒治執行完畢釋放後，「5 年內再犯」者，因其再犯
    率甚高，原實施之觀察、勒戒及強制戒治既已無法收其實效
    ，爰依法追訴或裁定交付審理。至於經觀察、勒戒或強制戒
    治執行完畢釋放後，「5 年後再犯」者，前所實施之觀察、
    勒戒或強制戒治已足以遮斷其施用毒品之毒癮，為期自新及
    協助其斷除毒癮，仍適用「初犯」規定，先經觀察、勒戒或
    強制戒治之程序。從而依修正後之規定，僅限於「初犯」及
    「5 年後再犯」二種情形，始應先經觀察、勒戒或強制戒治
    程序；倘被告於5 年內已再犯，經依法追訴處罰，縱其第3
    次（或第3 次以上）再度施用毒品之時間，在初犯經觀察、
    勒戒或強制戒治執行完畢釋放5 年以後，已不合於「5 年後
    再犯」之規定，且因已於「5 年內再犯」，顯見其再犯率甚
    高，原實施觀察、勒戒或強制戒治，已無法收其實效，即應
    依該條例第10條處罰。本件被告前有如犯罪事實欄所載觀察
    勒戒執行完畢紀錄，有臺灣高等法院被告前案紀錄表在卷可
    憑，雖被告本件施用毒品犯行係於上開觀察勒戒執行完畢而
    釋放5 年後再犯本件施用毒品案件，惟其於觀察勒戒執行完
    畢釋放後5 年內曾因施用毒品遭追訴處罰，已如前述，則其
    前所實施之觀察勒戒未足以遮斷施用毒品之癮，依上揭說明
    ，自與前揭條例第20條第3 項之規定僅得適用於「5 年後再
    犯」之情形不合（最高法院95年度台非字第59號判決可參）
    ，是被告本件二次犯行足堪認定，自應依同條例第10條第2
    項論科。
四、再按甲基安非他命為毒品危害防制條例第2 條第2 項第2 款
    所定之第二級毒品，核被告所為，均係犯毒品危害防制條例
    第10條第2 項之施用第二級毒品罪。其持有甲基安非他命之
    低度行為，均為施用之高度行為所吸收，不另論罪。又查被
    告前有如事實欄所載之有期徒刑執行完畢紀錄，有卷附上開
    被告前案紀錄表可憑，其於受徒刑執行完畢後5 年以內，故
    意再犯本件有期徒刑以上之本罪，均為累犯，應依刑法第47
    條第1 項之規定加重其刑。爰審酌被告前已因觀察勒戒執行
    完畢而受不起訴處分，已受毒品危害防制條例對施用毒品人
    之寬典，復多次因施用毒品遭論罪科刑，應知所警惕，竟仍
    再次施用，顯見並無悔意，其施用甲基安非他命行為，不惟
    戕害自己身心健康並嚴重危害社會風氣；另兼衡其智識程度
    為國中畢業（見警詢筆錄）、犯罪動機、目的，所犯尚未危
    害他人法益，且於偵查中及本院審理時均坦承犯行，犯罪後
    態度尚佳等一切情狀，分別量處如主文所示之刑，並定應執
    行之刑及如易科罰金之折算標準，以資懲儆。
據上論斷，應依刑事訴訟法第273 條之1 第1 項、第299 條第1
項前段，毒品危害防制條例第10條第2 項，刑法第11條前段、第
47條第1 項、第51條第5 款、第41條第1 項前段、第8 項，判決
如主文。
本案經檢察官周芳怡到庭執行職務。
中    華    民    國   100    年    10    月    28    日
                  刑事第十二庭  法  官  曹惠玲
上列正本證明與原本無異。
如不服本判決，應於判決送達後10日內敘明上訴理由，向本院提
出上訴狀 (應附繕本) ，上訴於臺灣高等法院。其未敘述上訴理
由者，應於上訴期間屆滿後20日內向本院補提理由書「切勿逕送
上級法院」。
                                書記官  蕭佩宜
中    華    民    國   100    年    10    月    28    日
附錄本案論罪科刑法條全文：
毒品危害防制條例第10條
施用第一級毒品者，處6 月以上5 年以下有期徒刑。
施用第二級毒品者，處3 年以下有期徒刑。